臺灣板橋地方法院刑事判決　　　　　　　　　　　　　　九十一年度訴字第三九號
　　公　訴　人　臺灣板橋地方法院檢察署檢察官
　　被　　　告　丙○○
　　指定辯護人　甲○公設辯護人　彭宏東
右列被告因違反毒品危害防制條例案件，經檢察官提起公訴（九十年度偵字第九○○
六號），甲○判決如左：
    主  文
丙○○意圖販賣而持有第二級毒品，累犯，處有期徒刑伍年拾月。扣案如附表所示之
物均沒收。
    事  實
一、丙○○前曾犯違反麻醉藥品管理條例等案件，經臺灣桃園地方法院於民國（下同
    ）八十五年五月二十三日，以八十五年度易緝字第八四號判決判處有期徒刑二年
    二月，並經臺灣高等法院於八十五年十月三十日，以八十五年度上易字第五三七
    九號判決上訴駁回確定；又因違反毒品危害防制條例案件，經臺灣板橋地方法院
    於八十八年五月四日，以八十八年度訴字第五○三號判決判處有期徒刑十月，並
    於同年六月二十四日確定，後經更定其執行刑有期徒刑為三年，於九十年三月十
    三日假釋期滿執行完畢。其仍不知警惕，因染有吸毒惡習，分別於九十年四月間
    某日、五月初某日，均在臺北縣三重市○○○街臨淡水河畔附近某處車上，先以
    新台幣（下同）四千五百元之價格，向綽號「漢藥猴」不詳真實姓名之成年男子
    購入第二級毒品大麻一包；再以五萬一千元之價格，向「漢藥猴」購入第二級毒
    品安非他命大包一包、小包四十五包，供自己吸食之用（此部分犯行業經甲○於
    九十年九月二十六日、以九十年度簡字第三四○號簡易判決判處應執行有期徒刑
    十月確定）。之後，丙○○為供己施用毒品所需，遂自九十年五月初購買安非他
    命後起至為警查獲時止之某時間，在其位於臺北縣三重市○○○街一０六號四樓
    住處，變更犯意意圖販賣而持有上開第二級毒品安非他命、大麻，其於前揭時地
    所購得之第二級毒品安非他命、大麻，除部分供己施用外，剩餘第二級毒品安非
    他命、大麻均持有而俟機意圖出售牟利。嗣於九十年五月九日十六時四十分許，
    為警在台北縣三重巿河邊北街一０六號四樓丙○○住處查獲，並扣得分裝之安非
    他命三十三包（驗後餘重共二九點一公克）、大麻二包（淨重共八點零八公克）
    、電子磅秤一個、分裝夾鏈袋三十五只（中型八只、小型二十七只）等物。
二、案經台北巿政府警察局信義分局報請臺灣板橋地方法院檢察署檢察官偵查起訴。
    理  由
一、被告丙○○於審理時坦承於前揭時、地向綽號「漢藥猴」不詳真實姓名之成年男
    子購入第二級毒品安非他命大包一包、小包四十五包、大麻一包之事實，但否認
    有何意圖販賣而持有第二級毒品之犯行，辯稱：扣案之毒品是供自己施用，因我
    購買時懷疑重量不夠，「漢藥猴」才當場從車上拿電子秤給我回家自己秤重，等
    下次在還給他，分裝袋也是他同時給我的，放在電子秤袋內，查到時已經買了十
    幾天，我一日要吸好幾次安非他命，約小包四、五包，每小包一公克多，我買來
    時就已經分裝好云云。經查：
  (一)扣案之安非他命三十三包經送檢驗，確定為管制之第二級毒品安非他命，其中一
    包毛重零點三六公克、實際淨重零點一五公克、驗後餘重零點一三公克，另外三
    十二包實際總毛重三八點零八公克、實際總淨重二九點一二公克、驗後餘重二八
    點九七公克，有刑事警察局九十一年五月八日刑鑑字第0910072359號鑑驗通知書
    附卷可稽。另扣案之二包大麻經送檢驗，確為管制之第二級毒品大麻，共淨重八
    點零八公克，亦有法務部調查局（90）陸(一)字第90176000號檢驗通知書在卷為憑
    （偵查卷第六四頁）。
  (二)又被告購入扣案之毒品施用後，變更犯意有意出售牟利，惟尚未出售即被警查獲
    等情，業據被告於警訊時供述：「本來我想販賣毒品予不特定之人，後來未販賣
    毒品，只有自己施用」、「該分裝夾鏈袋是我向『漢藥猴』拿的，是要作為分裝
    安非他命販賣用的」等語（偵查卷第十二頁反面）。且證人即查獲本件之員警林
    慧雄到庭證稱：「當日查獲時，共在被告房間有大麻二包、安非他命三十三包，
    查扣物如搜索扣押證明筆錄，警訊筆錄有全程錄音，他在警訊筆錄中曾回答本來
    想賣，後來又自己吃，塑膠袋是用來分裝、販賣安非他命的，依我經驗，每天四
    、五公克的安非他命，精神都會恍惚，不可能吸食如此大量，而電子秤及分裝袋
    說是『漢藥猴』給他，依我經驗，就是被告買來分裝的，一般上手不會分裝成這
    麼多小包賣給下手，除非被告是發藥的人」等語（甲○九十一年二月二十五日訊
    問筆錄）。而經甲○當庭勘驗警訊錄音帶，勘驗結果：「錄音帶聲音清楚，採一
    問一答方式進行，被告都能清楚回答，警方並無不當訊問，被告當時確有回答買
    的安非他命本來要賣，後來又有自己施用」（甲○九十一年三月十八日訊問筆錄
    ）。再依搜索扣押筆錄所載（偵查卷第六頁），警方查獲時，係於被告臥室房間
    櫃子抽屜內查扣安非他命三十二包、大麻二包，其中安非他命十七包等重（毛重
    均為一點一公克）、另十三包等重（毛重均為零點九公克），而被告原先所購入
    之大麻一包也已分裝成二包，如果被告僅為自己吸食所用，何需仔細分裝為如此
    等重多包﹖因此，被告購入扣案之毒品施用後，確有變更犯意有意出售牟利，惟
    尚未出售即被警查獲之事實，應可認定。
  (三)被告雖辯稱上開警訊供詞，是員警要其如此供述云云，惟此為證人林慧雄所否認
    ，且不合情理，所辯即非可採。被告又辯稱員警曾將錄音機暫停對其毆打，其他
    在場之人可證明云云，惟經甲○先後傳訊同時在場接受訊問之乙○○（係被告同
    居人）、戊○○、丁○○三人，雖均一致證稱警訊後曾聽聞被告陳述員警敲打其
    胸部一語，但此證詞屬傳聞證據，無法據此認定確有此部分事實。更何況，該三
    名證人均一致證稱當時係個別偵訊，看不到也聽不到其他人做筆錄的情形（甲○
    九十一年四月三日、四月二十四日訊問筆錄），均無法證明員警是否有不當訊問
    之情事，故被告此部分辯詞，亦無法採信。
  (四)此外，復有電子磅秤一個、分裝夾鏈袋三十五只（中型八只、小型二十七只）扣
    案可稽，本件事證明確，被告犯行，應可認定。
二、核被告所為，
  (一)其購入毒品安非他命、大麻供自己施用後，始變更犯意意圖販賣而持有毒品安非
    他命、大麻之行為，均係犯毒品危害防制條例第五條第二項之意圖販賣而持有第
    二級毒品罪。
  (二)被告非法持有第二級毒品之低度行為，應為意圖販賣而持有之高度行為所吸收，
    不另論罪。
  (三)被告購入毒品後，另行起意販賣而同時同地，以一行為而同時持有第二級毒品安
    非他命及大麻，為想像競合犯，依刑法第五十五條之規定，應從一重之意圖販賣
    而持有第二級毒品罪處斷。
  (四)被告有如事實欄所載之前案情形，有臺灣高等法院檢察署刑案紀錄簡覆表附卷足
    憑，其於五年之內，再犯本件有期徒刑以上之罪，為累犯，應依刑法第四十七條
    之規定加重其刑。
  (五)爰審酌被告犯罪動機、目的、手段、持有大量毒品對社會治安危害程度、品性、
    及其犯罪後之態度等一切情狀，量處如主文所示之刑。
  (六)扣案之安非他命三十三包（驗後餘重共二九點一公克）、大麻二包（淨重八點零
    八公克），均係供被告意圖販賣而持有之物，且均係查獲之毒品，應依毒品危害
    防制條例第十八條第一項前段之規定宣告沒收銷燬。另分裝夾鏈袋三十五只（中
    型八只、小型二十七只），係綽號「漢藥猴」之男子贈與被告而為其所有，且供
    犯本罪所用之物，應依刑法第三十八條第一項第二款宣告沒收。至於電子秤一個
    ，係綽號「漢藥猴」之男子所有，業據被告供述在卷，爰不予宣告沒收，併此敘
    明。
據上論斷，應依刑事訴訟法第二百九十九條第一項前段，毒品危害防制條例第五條第
二項、第十八條第一項前段，刑法第十一條前段、第四十七條、第五十五條、第三十
八條第一項第二款，判決如主文。
本案經檢察官徐名駒到庭執行職務
中      華      民      國    九十一    年      六      月      三      日
                                      臺灣板橋地方法院刑事第三庭
                                          法  官  劉以全
右正本證明與原本無異。
如不服本判決，應於判決送達後十日內，向甲○提出上訴狀。
                                          書記官  廖舜宜
中      華      民      國    九十一    年      六      月      三      日
附表：
１  安非他命三十三包（驗後餘重共二九點一公克）
２  大麻二包（淨重八點零八公克）
３  分裝夾鏈袋三十五只（中型八只、小型二十七只）
附錄本案論罪科刑法條全文：
毒品危害防制條例第五條
意圖販賣而持有第一級毒品者，處無期徒刑或十年以上有期徒刑，得併科新台幣七百
萬元以下罰金。
意圖販賣而持有第二級毒品者，處五年以上有期徒刑，得併科新台幣五百萬元以下罰
金。
意圖販賣而持有第三級毒品者，處三年以上十年以下有期徒刑，得併科新台幣三百萬
元以下罰金。
意圖販賣而持有專供製造或施用毒品之器具者，處五年以下有期徒刑，得併科新台幣
一百萬元以下罰金。
